臺灣高等法院臺中分院刑事判決　　　　　　　　九十一年度上易字第一九六五號
　　上　訴　人
　　即　被　告　甲○○
右上訴人，因被告竊盜案件，不服臺灣臺中地方法院九十一年度易字第二０一六號，
中華民國九十一年九月二日第一審判決（起訴案號：臺灣臺中地方法院檢察署九十一
年度偵緝字第五九二號），提起上訴，本院判決如左：
    主      文
原判決撤銷。
甲○○共同竊盜，處有期徒刑捌月。
扣案鑰匙壹支沒收。
    事      實
一、甲○○曾於民國（下同）七十七年間，因盜匪等案件，經臺灣臺中地方法院判處
    有期徒刑七年確定，嗣經減刑為有期徒刑六年八月確定，於七十八年九月八日入
    監服刑，於八十二年五月二十五日假釋出獄（保護管束期滿日期為八十四年四月
    一日），又於八十二年十二月間，因盜匪案件，經台灣高雄地方法院判處有期徒
    刑九年確定，自八十三年六月二十七日入獄服刑，指揮書執行完畢日期為九十一
  年十一月九日，前開假釋案亦遭撤銷，餘殘刑為有期徒刑一年十月又七日，接續
    上開案件執行完畢後自九十一年十一月十日開始合併執行有期徒刑十年十月又七
    日，於八十七年十月二十九日又因而假釋出獄（縮刑期滿日期為九十三年六月六
    日）。詎仍不知悔改，在假釋期間，復與綽號「阿昌」或「阿方」之不詳姓名成
    年男子，基於共同意圖為自己不法所有之犯意聯絡，於九十年六月五日二十一時
    許，在台中縣后里鄉○○村○○路附近，由綽號「阿昌」或「阿方」者，持甲○
    ○所有之自備鑰匙一支，著手竊取劉新超所有而由丙○○○使用之ＫＤＭ─０九
    一號重型機車乙輛，甲○○則在旁把風，得手後供作二人騎乘交通工具之用。嗣
    於九十年六月十三日十八時三十分許，甲○○獨自騎乘該車行經苗栗縣三義鄉○
    ○○村○鄰○○○○道路，等候綽號「阿昌」或「阿方」時，為警當場查獲，並
    扣得上開行竊所用之鑰匙一支。
二、案經苗栗縣警察局苗栗分局報請台灣苗栗地方法院檢察署呈請台灣高等法院檢察
    署核轉臺灣臺中地方法院檢察署檢察官偵查起訴。
    理      由
一、訊據上訴人即被告（下稱被告）甲○○，對於右開竊盜犯罪事實，先後於原審時
    及本院時坦承不諱，核與被害人丙○○○於警訊時指訴情節相符，並有現場照片
    、車輛竊盜、車牌失竊資料個別查詢報表─查詢車輛認可資料、贓物認領保管單
    等件附卷可證，復有扣案鑰匙一支可證，事證至為明確，足見被告上開自白確與
    事實相符，自堪採信。又被告於警訊時、偵查中先供稱該機車係向友人李益芳借
    用云云，待檢察官提訊其所稱之李益芳查證時，李益芳證稱伊於九十年五月二十
    三日起即在強制戒治中，平時與被告少有聯絡云云後（參見一二六六一號偵查卷
    三八頁），被告始於九十一年七月二十日偵查中，改稱該人並非其所稱之阿方，
    復於原審時供稱應是「阿昌」者為共犯，顯見本案應有共犯，甚為明確。而犯案
    者多直呼友人綽號，不知其姓名者非在少數，綽號復非僅有單一，是不能以檢察
    官偵訊時所傳訊之證人李益芳並非被告所指之「阿方」，即認其所為辯解不足採
    信。且被告獨自犯案或與他人共犯，乃係觸犯相同個人法益，共犯之情節可能較
    獨自犯案者為嚴重，被告自無陷自己於不利之理。況且，依被告於九十一年七月
    間，在臺中縣豐原市○○路○○路人之財物，經判決有期徒刑一年確定之判決所
    載，該案件亦有共犯，顯見本件被告嗣所稱「阿昌」或「阿方」者應為共犯，洵
    堪認定，是被告於本院改稱應無共犯云云，不足採信，從而，本件事證業臻明確
    ，被告上開犯行，洵堪認定。
二、核被告所為，係犯刑法第三百二十條第一項竊盜罪。被告與綽號「阿昌」或「阿
    方」者之不詳姓名成年男子，彼此間有犯意聯絡與行為分擔，應論以共同正犯。
    公訴人雖認被告於偵訊時所舉之綽號「阿方」者，並非到庭之李益方，可見被告
    所辯係與綽號「阿方」共犯本案，顯無可採云云，依上所述，不足憑採，附此敘
    明。原審經審理之結果，認被告罪證明確，予以論科，固非無見。但查，犯罪量
    刑應審酌被告犯罪之一切情狀，為刑法第五十七條所明定。本件被告固有上開二
    次強盜前科，但並無竊盜前科，此有被告之前科表在卷可稽，被害人失竊機車，
    且係一九九六年份，此有該車籍資料可憑，顯見該機車之價值有限，該機車於遭
    竊後十日內即查獲找回，而被告另犯之搶奪案件，經原審以九十一年訴緝字第三
    八六號，亦僅判決有期徒刑一年，則原審遽量處被告有期徒刑一年，自有失入之
    違誤，被告執此指摘原判決不當，非無理由，應由本院撤銷改判。爰審酌被告素
    行不佳，犯案累累，此次復於假釋期間再犯，有臺灣臺中地方法院檢察署刑案資
    料查註紀錄表及台灣高等法院被告全國前案紀錄表各一紙在卷可徵，顯仍不知悔
    改，暨考以其騎乘時間約八天，犯後尚能坦承犯行等一切情狀，量處如主文第二
    項所示之刑，以示懲儆。至扣案鑰匙一支，被告雖於原審時否認為其所有，但於
    本院時陳稱係其所有，且供其等行竊所用之物，業據被告直承在卷，爰依刑法第
    三十八條第一項第二款規定宣告沒收。
據上論斷，應依刑事訴訟法第三百六十九條第一項前段、第三百六十四條、第二百九
十九條第一項前段，刑法第二十八條、第三百二十條第一項、第三十八條第一項第二
款，罰金罰鍰提高標準條例第一條前段，判決如主文。
本案經檢察官乙○○到庭執行職務
中      華      民      國      九十一  年      十一    月      二十六  日
                                臺灣高等法院臺中分院刑事第二庭
                                    審判長法  官  羅  禮  政
                                          法  官　陳　欣　安
                                          法　官  蔡　聰　明
右正本證明與原本無異。
不得上訴。
                                          書記官　郭  振　祥
中      華      民      國      九十一  年      十一    月      二十七  日
刑法第三百二十條：
意圖為自己或第三人不法之所有，而竊取他人之動產者，為竊盜罪，處五年以下有期
徒刑、拘役或五百元以下罰金。
意圖為自己或第三人不法利益，而竊佔他人之不動產者，依前項之規定處斷。
前二項之未遂犯罰之。
                                                                        Ａ
